【裁判字號】    88,易,1588
【裁判日期】    890322
【裁判案由】    竊盜
【裁判全文】
臺灣屏東地方法院刑事判決                        八十八年度易字第一五八八號
    公  訴  人  臺灣屏東地方法院檢察署檢察官
    被      告  乙○○
右列被告因竊盜案件，經檢察官提起公訴（八十八年度偵字第七三三六號），本院判
決如左：
     主  文
乙○○竊盜，累犯，處拘役伍拾日。
     事  實
一、乙○○前曾因違反麻醉藥品管理條例、妨害家庭、竊盜、麻醉藥品管理條例等案
    件，經法院分別於民國八十四年九月二十五日、八十五年十二月七日、八十六年
    一月十日、八十六年九月二日各判處有期徒刑六月、八月、四年及七月確定，其
    中有期徒刑六月部分，甫於八十五年二月十六日執行完畢，其餘部分則應接續執
    行至九十一年五月三日，並於八十八年九月九日假釋出獄，不知警惕，復意圖為
    自己不法之所有，基於竊盜之故意，於八十八年十一月二日晚間十時許，在屏東
    市中興巷三十七號甲○○住處，竊取甲○○所有安非他命○．八公克（乙○○、
    甲○○涉嫌施用毒品案件部分，業經檢察官聲請本院裁送觀察勒戒）得手，嗣於
    同日晚間十時三十分許，為警在屏東市○○街清寧公園旁查獲（上開安非他命另
    於乙○○施用毒品部分扣案中）。
二、案經屏東縣警察局屏東分局移送台灣屏東地方法院檢察署檢察官偵查起訴。
     理  由
一、訊據被告乙○○固坦認於右揭時地未事先告知甲○○即取走甲○○所有安非他命
    ０．八公克之事實，惟矢口否認有何竊盜犯行，辯稱被告將甲○○家中之安非他
    命倒出一些放在其口袋內，事後有告訴甲○○，甲○○當時未作任何表示，因該
    安非他命係兩人合資購買而放置於甲○○住處，其拿取自己所購得之安非他命，
    並非行竊云云。經查證人甲○○在警訊供稱：「乙○○事後有告知，但也沒有拿
    錢給我：：沒有協議可自行拿取。」等語，嗣於偵訊時則供稱：「我事先不知情
    （指乙○○取走安非他命之事），是今天警察問案時我才知道此事：：是我自己
    一人出資自己買的，在十月三十一日買的，買八千元共兩包，多重我不知道。」
    等語，且被告在警訊亦供稱安非他命係向甲○○索取，顯見被告並未與證人甲○
    ○合資購買安非他命，參以被告在警訊供稱係向甲○○索取安非他命，而在偵訊
    時則供稱其事後曾告訴甲○○，甲○○並未作何表示，嗣在本院審理時改稱係與
    甲○○合資購買等情，核被告供述前後反覆不一，所辯係屬事後卸責之詞，而證
    人甲○○在本院審理時雖證稱與被告合資購買安非他命，然被告與證人甲○○對
    於合資購買安非他命之時間供述亦有不符，且證人甲○○對於購買之金額，在偵
    訊時證稱出資八千元，於審理時卻供稱合資一萬元購買，亦有不合，且衡被告若
    係合資購得安非他命，又何須在警訊供述係向甲○○索取，證人甲○○於本院審
    理時之證述，係屬迴護被告之詞，洵不足採，事證明確，被告犯行堪以認定。
二、核被告所為係犯刑法第三百二十條第一項普通竊盜罪。被告前曾因違反麻醉藥品
    管理條例案件，經法院於八十四年九月二十五日判處有期徒刑六月確定，甫於八
    十五年二月十六日執行完畢，有其全國前案紀錄表在卷可稽，其於上開刑之執行
    完畢後，五年以內再犯有期徒刑以上之本罪，為累犯，依刑法第四十七條規定加
    重其刑。茲審酌被告竊取安非他命供施用之動機、目的、手段、所生危害、否認
    犯行、假釋期間不知警惕、被害人表示不予追究等情及其他一切情狀，量處如主
    文所示之刑。
據上論斷，應依刑事訴訟法第二百九十九條第一項前段，刑法第三百二十條第一項、
第四十七條、罰金罰鍰提高標準條例第一條前段，判決如主文。
中      華      民      國      八十九      年      三    月  二十二    日
                                      臺灣屏東地方法院刑事第二庭
                                          法  官    蕭世昌
右正本證明與原本無異。
對於本判決如有不服應於收受送達後十日內向本院提出上訴書狀上訴於台灣高等法院
高雄分院並按他造當事人之人數附具繕本。
                                          書記官   許慶平
中      華      民      國      八十九      年      三    月  二十二    日
附錄本判決論罪法條
刑法第三百二十條第一項：
意圖為自己或第三人不法之所有，而竊取他人之動產者，為竊盜罪，處五年以下有期
徒刑、拘役或五百元以下罰金。


司法院資訊處製作；財團法人民間司法改革基金會備份。
